# 租赁负债实付租金和应付租金的递延所得税

提问人：天之蓝 2022 时间：2023-09-22 07:39:38
请问陈版主，租赁负债 2022 年期初账面价值是 80 万元（其中租赁负债-付款额是 100 万，租赁负债-未确认融资是 20万元），企业每年租金是 10 万，每年租赁利息是 2 万元， 2022 年当年应付 10 万租金未付，租赁负债 2022 年末租赁负债账面价值是80+2=82万，（ 1 ）那么在 2022 年末的租赁负债的期末递延所得税资产是按照实付租金还是应付租金确认，即按照（80+2）税率还是（ 80+2-10 ）税率确认期末的递延资产呢？如何理解？谢谢（ 2 ） 2022 年当期的递延所得税是，本年利息税率（ 2 税率）还是（2-10）*税率，计算？（ 3 ）此外租赁负债的计税基础为何为 0 ？

回答人：chenyiwei
1 、需考虑 2022 年未实际支付的租金是否被允许在当年度税前扣除？这首先是一个税务处理问题。如可以扣除的，则按（80+2-10）税率确认期末的递延资产；反之则按（ _80+2_ ）税率。
2 、租赁负债的计税基础为零可以理解为：负债的计税基础=账面价值-未来可税前扣除的金额。通常情况下，经营租赁（税法上对承租人仍区分经营租赁和融资租赁）的租金在租赁期内直线扣除，税法上并不认可经营租赁的资本化，所以假设按税务规定编制一个账套用于纳税申报，则该账套中租赁负债的账面价值（即租赁负债的计税基础）
为零。